臺灣苗栗地方法院刑事判決　　　　　　　　　　　　　九十一年度易字第一九六號
　　公　訴　人　臺灣苗栗地方法院檢察署檢察官
　　被　　　告　甲○○
　　　　　　　　己○○
右列被告因竊盜等案件，經檢察官提起公訴（九十一年度偵字第七０七號、偵字第七
三五號）及移送併辦（九十一年度偵字第一五０一號），本院判決如左：
    主  文
己○○連續帶兇器、毀越安全設備，於夜間侵入住宅竊盜，累犯，處有期徒刑參年
；並應於刑之執行前，令入勞動場所強制工作參年。扣案之Ｔ字型扳手貳支、六角扳
手壹支均沒收。又共同意圖為自己不法之所有，以恐嚇使人將本人之物交付，累犯，
處有期徒刑捌月。扣案之行動電話貳支（序號000000000000000、000000000000000）
均沒收。應執行有期徒刑參年陸月，並應於刑之執行前，令入勞動場所強制工作參年
。扣案之Ｔ字型扳手貳支、六角扳手壹支、行動電話貳支（序號000000000000000、
000000000000000）均沒收。
甲○○共同意圖為自己不法之所有，以恐嚇使人將本人之物交付，處有期徒刑拾月。
緩刑肆年。扣案之行動電話貳支（序號000000000000000、000000000000000）均沒收
。
己○○其餘被訴部分無罪。
    事  實
一、己○○為有犯罪習慣之人；前於民國八十九年間因犯竊盜罪，經本院判處有期徒
    刑一年六月，甫於九十年九月十九日執行完畢。詎不知悔改，復基於概括之犯意
    ，意圖為自己不法之所有，於附表所示之時間、地點，以附表所示手法，竊得如
    附表所示被害人之財物（無故侵入住宅、建築物部分均未據告訴）。又於竊得附
    表編號八之車號Ｈ６─３９５０號自用小客車後，竟與甲○○（無前科）另基於
    共同恐嚇取財之犯意聯絡，於九十一年一月二十九日起，共同使用己○○所有之
    行動電話（電話門號0000000000、機身序號000000000000000），先後打電話予
    前揭自用小客車車主壬○○，告知欲領回汽車需準備新臺幣（下同）十萬元，匯
    入己○○所指定之萬泰銀行「謝逢得」名義之帳戶內，否則將把車毀掉，以此方
    法向壬○○恐嚇索取錢財。嗣因己○○發現其身分已敗露，乃自行放棄繼續恐嚇
    之意圖，將車輛交由甲○○處理。惟甲○○仍繼續以自己所有之行動電話（電話
    門號0000000000、機身序號為000000000000000）與壬○○聯絡，並經多次討價
    還價之後，降至一萬五千元，指定應匯入甲○○在彰化銀行所開設之帳戶（帳號
    00000000000000）內，乃由壬○○於九十一年二月一日，委由鍾文政匯入五千元
    而恐嚇取財得手。嗣因壬○○報警，而為警分別於九十一年二月六日十六時二十
    分許、同日十八時三十分許，先後依法搜索苗栗市○○里○○街一一巷二三號甲○○住處、苗栗市○○路四二六號七樓一一室己○○住處，分別扣得甲○○所有
    前揭供恐嚇取財使用之諾基亞手機一支、己○○所有前揭供恐嚇取財使用之諾基
    亞手機一支、供竊車所用之Ｔ字型扳手二支（起訴書漏載）、六角扳手一支及首
    揭由己○○先後竊得之贓物一批（含放錄影機一台、撲滿一個、數據機一台、硬
    幣二百二十元、手提收錄音機一台、手錶一支、空氣濾清器一台、紀念懷錶一支
    、木紋石印章二個、ＣＤ二十二片、龍年套幣二個、鑰匙一串、望遠鏡一個、黑
    色皮箱一個、鋼珠筆一對等物，均已分別發還被害人），始揭上情。
二、案經苗栗縣警察局苗栗分局報告臺灣苗栗地方法院檢察署檢察官偵查起訴及移送
    併辦。
    理  由
壹、有罪部分：
一、竊盜部分：附表所示竊盜犯行，業據被告己○○在偵審中供認不諱，核與附表所
    示被害人於警訊指述之情節相符，並有各該被害人出具之贓物認領保管單十一紙
    、金源美銀樓出具之收購證明一紙、搜索扣押物品目錄表一份、照片二幀、車輛
    尋獲地點現場圖、車輛失竊資料個別查詢報表（參見九十一年偵字第一五０一號
    卷）附卷可稽及扣案之Ｔ字型扳手二支（起訴書漏載）、六角扳手一支扣案可證
    ，堪認被告己○○前揭自白與事實相符。其如附表所示竊盜犯行，洵堪認定。
二、恐嚇取財部分：訊據被告甲○○、己○○均坦承不諱，而被告二人先後打電話恐
    嚇被害人，嗣由被告甲○○單獨命被害人匯款至彰化銀行帳戶，且已匯入五千元
    等情，復經被害人壬○○指述歷歷，並有跨行入戶電匯轉帳收入傳票影本一紙（
    匯款人鍾文政）、被告甲○○前揭彰化銀行帳戶存摺類存款未登摺明細表一紙、
    門號0000000000、0000000000之行動電話通聯紀錄各一份在卷足稽及被告二人所
    有諾基亞手機各一支扣案可證。被告己○○固辯稱：因被害人壬○○因其聲音熟
    悉已查覺其身分，從而放棄繼續恐嚇之意圖，而將車輛交由甲○○處理云云，惟
    甲○○既仍繼續以電話與壬○○聯絡，嗣恐嚇取財得手等情，已分據被告二人與
    被害人壬○○在警訊、偵查及本院審理供證明白。則被告己○○雖因自覺事機敗
    露從而於未得財前停止其犯行，然並未對被告甲○○嗣後之行為為有效之防止，
    致犯罪之結果仍然發生，依「共同實施犯罪行為之人，在合同意思範圍以內，各
    自分擔犯罪行為之一部，相互利用他人之行為，以達其犯罪之目的者，即應對於
    全部所發生之結果，共同負責」「共同正犯應就全部犯罪結果共負責任，故正犯
    中之一人，其犯罪已達於既遂程度者，其他正犯亦應以既遂論科」「共同正犯之
    成立，祇須具有犯意之聯絡，行為之分擔，既不問犯罪動機起於何人，亦不必每
    一階段犯行，均經參與」之共犯理論（最高法院二十八年上字第三一一０號、三
    十四年上字第八六二號判例足資參照），足見被告甲○○、己○○二人確有共同
    對壬○○恐嚇取財之犯行，且均應就本件之既遂結果同負責任，事證明確，均應
    予依法論科。
三、按刑法第三百二十一條第一項第一款之「夜間」，係指「日出前、日沒後」；同
    條項第二款之「毀越」，指毀損、踰越；「安全設備」係指門扇、牆垣以外，足
    認為防盜之設備而言，如門鎖、籬笆等屬，依社會通常觀念，鋁門窗上之鐵桿、
    落地門、活動鐵門等，即係與門扇、牆垣性質相類似而同具防閒效用之安全設備
    ；另同條項第三款之帶「兇器」，其兇器之種類並無限制，凡客觀上足以對人
    之生命、身體、安全構成威脅者均屬之。且只需行竊時有帶此種具有危險性之
    兇器已足，並不以帶之初即有行凶之意圖為必要，如螺絲起子、大型扳手、管
    型鉗、破壞剪等均為金屬材質，堅硬沉重或尖端銳利，其客觀上對人之生命身體
    均具有危險性，可供為兇器使用；查本件被告張偉為附表編號三、五之行為時，
    係在晚間六時許，依中央氣象局統計公佈之苗栗地區九十一年一月十九日及同月
    二十四日之日沒時間（附卷附統計表）均為下午五時許，可證被告係夜間侵入住
    宅；又依被告其他竊盜行為情狀，分別有使用螺絲起子、大型扳手、管型鉗、破
    壞剪等工具之情形，從而被告己○○所為，分別係犯刑法第三百二十條第一項之
    竊盜罪、第三百二十一條第一項第一款、第二款、第三款之加重竊盜罪及同法第
    三百四十六條第一項之恐嚇取財罪。被告甲○○所為，係犯同法第三百四十六條
    第一項之恐嚇取財罪。被告己○○先後如附表所示共十二次之竊盜行為，時間緊
    接，犯罪基本構成要件相同，顯係基於概括犯意為之，為連續犯，應依刑法第五
    十六條規定，以其中情節較重之（如編號五）帶兇器、毀越安全設備，夜間侵
    入住宅竊盜罪以一罪論，並加重其刑。公訴人就被告己○○所犯竊盜罪部分，僅
    論及帶兇器、毀越安全設備，而漏未就同條項第一款之「夜間侵入住宅」部分
    論究，尚有未洽，惟此部分係屬犯罪加重條件之擴張，尚無庸變更法條。又被告
    己○○所為如附表編號十一之犯行，並未經起訴，惟既與其他如附表編號竊盜犯
    行，有裁判上一罪關係，而移送併辦，且為起訴效力所及，本院自得併予審究。
    又被告己○○所犯恐嚇取財犯行，與被告甲○○二人間，有犯意之聯絡，行為之
    分擔，均為共同正犯。被告己○○所犯加重竊盜罪、恐嚇取財二罪間，其犯意各
    別，罪名互異，構成要件不同，應予分論並罰。又被告己○○所竊車輛非只一台
    ，然僅就其竊取之車號Ｈ６─３９５０號自用小客車起意實施恐嚇，是其非屬牽
    連犯，而顯係另行起意恐嚇甚明。公訴人認被告己○○上開二罪間有方法、結果
    之牽連關係，應從一重處斷，尚有未洽，併此敘明。末查，被告己○○於八十九
    年間因犯竊盜罪，經本院判處有期徒刑一年六月，甫於九十年九月十九日執行完
    畢。有台灣高等法院被告全國前案紀錄表、臺灣苗栗地方法院檢察署刑案資料查
    註紀錄表在卷可稽，其受有期徒刑執行完畢後，五年以內再犯本件有期徒刑以上
    之罪，為累犯，應依刑法第四十七條規定遞加重其刑。爰審酌被告己○○、甲○○二人犯罪之動機、目的、手段，犯罪所生之危害及均年青力壯不知上進，惟二
    人犯後均坦承犯行，被告己○○且於偵查中主動供認如附表編號三、六、七、十
    之竊盜犯行，在恐嚇取財罪中其案情節亦較甲○○為輕等一切情狀，分別量處
    如主文所示之刑，且就被告己○○部分定其應執行之刑，以示懲儆。末查，被告
    甲○○前未曾受有期徒刑以上刑之宣告，有臺灣高等法院被告全國前案紀錄表、
    臺灣苗栗地方法院檢察署刑案資料查註紀錄表等在卷可按；其於偵審中坦承犯行
    ，深具悔意，經此教訓，當知警惕而無再犯之虞，本院綜核各情，認所宣告之刑
    ，以暫不執行為適當，爰予宣告緩刑四年，以啟自新。被告己○○所犯連續竊盜
    罪部分，審酌其於八十九年間因竊盜罪，經判處有期徒刑一年六月，甫於九十年
    九月十九日執行完畢，竟出獄未久復再連續竊盜，顯堪認定其有犯罪之習慣，且
    依其加重竊盜之惡性，足認有施以強制工作之必要，爰併諭知被告己○○應於刑
    之執行前，令入勞動處所強制工作三年，以資矯正。末查扣案之Ｔ字型扳手二支
    、六角扳手一支，均為被告己○○犯竊盜罪所使用之物，且屬其所有，業據被告
    己○○陳明在卷，應依刑法第三十八條第一項第二款規定沒收。扣案之行動電話
    二支，分別屬被告己○○、甲○○所有，均係供二人共同實施恐嚇取財之犯罪使
    用，亦據被告二人陳明並記載於筆錄，亦應依上揭同條款規定沒收。其餘扣案之
    甲○○所有彰化銀行提款卡一張，與被告之犯罪並無直接相關；被告己○○於犯
    附表編號十一之竊盜行為時，所使用之大型扳手與螺絲起子各一支及為附表編號
    三、六之大型管鉗、破壞剪等物，均未經扣案，且據被告己○○陳明已丟棄，不
    能證明仍然存在，為免未來執行困難，爰均不宣告沒收。
貳、無罪部分：
一、公訴意旨另以：己○○於竊得附表編號十二之車號ＩＱ─０８４３號自用小客車
    後，於九十一年二月十五日十六時五分許，駕駛該贓車行經苗栗市○○路二五六
    巷七號前，遇發現其所駕駛者為贓車之苗栗縣警察局苗栗分局北苗派出所員警丁○○、丙○○持槍對其喝令「我們是警察，不要動，下車」等語，竟於停車止步
    後，為求脫逃，加速衝撞上開依法執行攔檢、逮捕職務之公務員丁○○，致丁○○受有頭部外傷併頭皮裂傷、左手壓傷、左肘、右足及兩膝挫傷等傷害，並撞及
    李之法所有ＩＱ─６４９３號自用小客車及宋仕豐住宅大門（傷害、毀損部分均
    未據告訴）。丁○○於負傷後，仍與丙○○奮力將己○○當場逮獲，因認被告己○○犯刑法第一百三十五條之妨害公務罪嫌。
二、按犯罪事實應依證據認定之，無證據不得推定其犯罪事實；不能證明被告犯罪或
    其行為不罰者，應諭知無罪之判決，刑事訴訟法第一百五十四條、第三百零一條
    第一項分別定有明文；次按刑法第一百三十五條第一項之妨害公務罪，係以「對
    於公務員依法執行職務時，施強暴脅迫」為構成要件；是本件被告己○○有無構
    成妨害公務罪名，自應以被告當時是否知悉丁○○、丙○○為公務員；並於明知
    係公務員且依法執行職務，仍故意駕駛車輛予以衝撞為前提。惟查，訊據被告己○○堅決否認有妨害公務犯行，辯稱：伊並非故意衝撞員警，當時伊剛出停車場
    右轉上坡，忽見有人持槍但未表明身份，一時緊張乃加速前進意圖逃逸，惟車子
    開上斜坡後，始發現前方的路已被一車輛擋住，無法前行，才急速打方向盤向左
    閃避，始不慎撞及在旁之警員等語。證人丁○○在偵查中先證稱：「當時我與丙○○在東山保齡球館前附近執行勤務，在該球館停車場發現失竊之ＩＱ─６４９
    ３號車。為逮捕被告，故向附近居民借二部車。因該停車場僅有一個出口，二個
    車道。我們就將其中一部車擋住一個車道，我與丙○○駕另一部車擋住另一個車
    道。後來見被告從球館出來進入贓車內欲開車離去。我馬上離車，先到出入口附
    近之隱蔽處等候。等到被告駕駛車輛扺出入口前，見車道被擋住，停下車並搖下
    車窗一探究竟時，我即自其車後繞到該駕駛座旁，說「我是警察」，請他下車，
    且有將槍拿出來。此時被告忽然加速欲逃逸，因而將我撞傷。我請被告下車時，
    約距駕駛座約二公尺左右」等語；嗣於本院勘驗現場時，證以：「我從被告車前
    右手邊穿越至左手邊」等語。證人丙○○則在審理中證稱：「我當時與丁○○在
    東山保齡球館發現一部失竊自小客車，我就去借一部自用小客車把路擋住。當時
    被告己○○駕車時，是有發現我們二人，我們二人都已下車，並且都有舉槍，說
    我們是「警察，不要跑」，但己○○卻加速逃逸，衝撞到丁○○：：己○○停車
    當時，正好與一台自小客車會車。所以他有停下來。（問：說「我們是警察」時
    ，音量會不會很大聲？）係以一般的音量說「不要跑」，當時的距離大約是四公
    尺左右。（問：被告何時加速衝撞？）我們說是警察時，並且用槍對著己○○，
    他才加速衝撞。（問：當時己○○的車子車窗是關著的，還是開著的？）我不記
    得了，但由照片看起來，應是關著的。（問：己○○在現場撞到大門之後，你們
    有問他為何要跑？）他說他是因為緊張。（問：被告己○○當時為何在加速過程
    中要左轉？）因為前面有一台車子擋住，他為了要閃過那一台車子，才左轉。（
    問：己○○是不是故意要衝撞丁○○？）依我在現場的觀察，己○○知道我們是
    警察，所以要跑，他加速是為了逃逸，但上了坡之後，看到我們之前橫在路上的
    自用小客車擋住去路，所以急速左轉才撞上丁○○，並撞上大門。他是為了要逃
    逸而加速，但應該不是故意衝撞丁○○。（問：你在偵訊時，曾經說過，丁○○
    站在他旁邊，己○○才加速？）因為己○○上坡道時，有一部車擋住，他為了閃
    過那台車，才左轉的，當時丁○○站在他的左前方，己○○加速左轉時，丁○○
    沒有地方躲，才被撞到。當時己○○上坡至加速左轉的過程中，完全沒有停止，
    一氣呵成。（問：被告在上坡已達三分之二（離坡頂三分之一距離）時，他停車
    看到你們。從他停車處開始加速，一直到他撞上丁○○，再撞上大門，中間沒有
    停車再加速過？）是的。（問：當時在坡頂上看見有人時，他有無搖下車窗，一
    探究竟？）沒有。（問：丁○○說他有繞過被告車後至駕駛座前，然後呼「警察
    ，不要動」，他是如何繞過？）我聽他說，他是在被告車子停在斜坡上時，繞到
    車子後面過。但我也覺得奇怪，以當時的時間、距離，他如何在那時去繞到被告
    的車後。我看到他時，他是在被告車輛的左前方，坡頂處，靠我比較近，被告當
    時的車子還停在斜坡上，並未加速。」等語。
三、綜合前開被告與警員丁○○、丙○○二人之供證詞可證：
（一）本件執行攔檢、逮捕職務當時，警員丁○○、丙○○二人均未著警員制服，而
      係穿著便服，業據被告及丁○○、丙○○警員陳述在卷。而警員雖有拔槍並喊
      稱「警察，不要動」等語，然依證人丙○○之證述，當時係以一般音量喊叫，
      且彼此間之距離約有四公尺左右。衡酌當時被告係坐於駕駛座內又緊閉車窗，
      引擎未熄火，而警員等又係站立於坡頂，相距約四公尺左右（丁○○之距離更
      遠，詳如後述），且警員旁另有一台自用小客車正準備會車，應亦係正在發動
      引擎中。是現場之小塊區域內，竟有二部自用小客車且均在發動引擎，現場必
      有相當巨大嘈雜之音響可以想見，而警員以一般音量喊叫「警察，不要動」，
      又未著警員制服，是依當時之客觀情形，實難以期待坐在緊閉駕駛座內之被告
      ，於倉促之間，得以清晰辨明持槍者確為警察且正在執行公務中；是被告辯稱
      並不知悉是警察，所以一時緊張，誤以為是私人尋仇，始加速逃逸等語，尚非
      悖乎常情。
（二）該斜坡地形經本院前往現場會勘，為東山保齡球館對外之唯一孔道，路面狹窄
      ，自斜坡迄頂端之小塊平地，均僅堪二車會行。且斜坡頂端腹地狹小，於道路
      上橫置一台自用小客車，勢必導致其他車輛難以前行。另斜坡坡度約三０度左
      右，與斜坡頂端之道路呈「ㄟ」字形。如駕駛自用小客車停車於斜坡之上坡約
      三分之二處，坐於駕駛座上，因角度及高度之問題，並無從望見斜坡頂端已有
      車輛擋道之情形。換言之，被告辯稱，伊係於加速上坡後，始發現前方有車輛
      擋住道路，致一時心急而將方向盤急速打左致發生衝撞等語，亦與客觀情形相
      符。
（三）又證人丁○○偵查中固證稱：「被告駕駛車輛扺出入口前，見車道被擋住，停
      下車並搖下車窗一探究竟時，我即自其車後繞到該駕駛座旁，說「我是警察」
      ，請他下車，且有將槍拿出來。此時被告忽然加速欲逃逸，因而將我撞傷。我
      請被告下車時，約距駕駛座約二公尺左右」等語；惟核諸實際，本件警員丁○○、丙○○二人係先在東山保齡球館停車場發現ＩＱ─６４９３號自用小客車
      為贓車後，返回斜坡頂端平地上埋伏，俟遙望下方之被告由保齡球館走出，準
      備上車之際，二人即由丙○○駕駛事先向路旁民眾洽借之Ｗ５─３５１０號自
      用小客車，意圖橫置於該路面上以擋住該道路，丁○○則已快跑至斜坡左手邊
      先行埋伏。而因恰好另有一台自用小客車欲循該斜坡道路至停車場，丙○○即
      先稍停讓該車先過，俟該車錯車後，始將Ｗ５─３５１０號自用小客車停置於
      路中，自己亦迅速下車再快跑至斜坡頂端之右手邊。此時，被告所駕駛之車號
      ＩＱ─０８４３號自用小客車，恰行至斜坡約三分之二處，而先前經丙○○讓
      與先行之某自用小客車亦行至斜坡頂端，正欲下坡，因見到被告之車而暫時停
      車於頂端。斯時，丁○○、丙○○二人持槍喝令被告「警察，不要動」，被告
      意圖逃逸而加速上行，嗣至斜坡頂端後，因發現前方己有車橫置於路旁，一時
      心慌而急速將方向盤打左，致車輛之右側擦撞Ｗ５─３５１０號自用小客車之
      左側車門，車輛之左側復擦撞立於左側之警員丁○○等情已查如前述，則綜合
      上情：
    被告駕駛車輛自停車場起動後迄上坡約三分之二處停車止，依其距離不足一百
      公尺，參諸警員丙○○讓與先行之車輛錯車後行至坡頂處，尚未下坡即與被告
      所駕駛車輛相遇，足證其時間甚為短暫，與證人丙○○供述，伊係剛將車停置
      於路中，即迅速下車（連車門都不及關好）跑至斜坡頂端右手邊即已看見被告
      停車在坡上三分之二處等語均相符合。而被告及證人丁○○、丙○○復均供證
      係在此時，二人均拔槍喊稱：「警察，不要動」，是警員丁○○、丙○○於斯
      時應均係站立於坡頂處，始與事實相符。
    據證人丙○○及被告之供證詞，被告係在坡上三分之二處停車，於警員叫喊「
      不要動」後，即起步加速逃逸，迄上坡撞傷證人丁○○止，中間均未再停車，
      係一氣呵成，參諸卷證所附現場照片，被告最後煞停車輛處是在李之法所有Ｗ
      ５─３５１０號自用小客車旁及宋仕豐住宅大門邊，而證人丁○○亦係在此處
      倒地受傷。則依被告加速逃逸之車行速度、二者間之距離，如證人丁○○確係
      在被告停車於斜坡時，即已「自被告車後繞至駕駛座旁約二公尺左右」，則焉
      有可能於被告加速逃逸至坡頂及急速左轉之短暫時間內，已跑回坡頂，甚至超
      越另一警員丙○○站立處而遭被告撞及？參諸證人丁○○於勘驗時所稱：「我
      從被告車前右手邊穿越至左手邊」等語及證人丙○○證稱：「我也覺得奇怪，
      以當時的時間、距離，他如何在那時去繞到被告的車後。我看到他時，他是在
      被告車輛的左前方，坡頂處，靠我比較近，被告當時的車子還停在斜坡上，並
      未加速。」等語，足證應以被告及證人丙○○之供證較為可採。證人丁○○應
      係在被告加速上坡時，由被告車前右手邊穿越至左手邊，因某車正在坡頂等待
      會車，乃順沿該車左側外緣行至宋仕豐住宅門前，此時恰巧被告因突見前面有
      車擋住乃急速左轉，故遭撞及，始符合事理。前開證人丁○○所稱：「被告駕
      駛車輛扺出入口前，見車道被擋住，停下車並搖下車窗一探究竟時，我即自其
      車後繞到該駕駛座旁，說「我是警察」，請他下車，且有將槍拿出來。此時被
      告忽然加速欲逃逸，因而將我撞傷。」等語，就當時、當地之時空尚有錯置，
      與事實未符，並無可採。
四、綜合上述，被告所辯渠係因駕駛中，見路邊二人突然拔槍致一時心慌而加速逃逸
    ，並不知悉對方是警察，亦非故意撞傷證人丁○○等語，即屬可信；此參諸目擊
    證人丙○○證述：「被告加速是為了逃逸，但上了坡之後，看到我們之前橫在路
    上的自用小客車子擋住去路，所以急速左轉才撞上丁○○，並撞上大門。他是為
    了要逃逸而加速，應該不是故意衝撞丁○○」等語，並對照現場照片及本院勘驗
    結果，被告所辯應與事實相符。從而，被告既對證人等為警員及正在執行公務均
    無從辨別、認識，且退一步言之，縱被告已認識為警員，然其加速目的既只係在
    逃逸，並非故意駕駛車輛對執行職務之公務員為加害行為，是其行為仍與「施強
    暴脅迫」之構成要件有所未符，難認被告有妨害公務之犯行。縱因被告過失之結
    果使公務員受傷，然此屬過失傷害之範疇（且未經告訴），尚不得逕以妨害公務
    罪相繩。此外，其他復查無積極證據足認被告有何妨害公務犯行，揆諸前揭法條
    意旨，自應為被告妨害公務部分無罪之諭知。
據上論斷，應依刑事訴訟法第二百九十九條第一項前段、第三百零一條第一項，刑法
第二十八條、第五十六條、第三百二十一條第一項第一款、第二款、第三款，第三百
四十六條第一項、第五十一條第五款、第四十七條、第七十四條第一款、第三十八條
第一項第二款，竊犯贓物犯保安處分條例第三條第一項第一款、第四條、第五條第
一項前段，罰金罰鍰提高標準條例第一條前段，判決如主文。
本案經檢察官李殷財到庭執行職務。
中      華      民      國    九十一    年      七      月      四      日
                                        台灣苗栗地方法院刑事第一庭
                                            法  官  楊  台  清
右正本證明與原本無異。
如不服本判決，應於判決送達後十日內向本院提出上訴狀( 應附繕本 )，上訴於
臺灣高等法院台中分院。
                                            書記官  李  惠  雯
中      華      民      國    九十一    年      七    月      四      日
  附表
┌──┬──────┬──────┬───┬──────┬────────┐
│編號│犯罪時間    │犯罪地點    │被害人│手法及竊得財│  備       考   │
│    │            │            │      │物          │                │
├──┼──────┼──────┼───┼──────┼────────┤
│一  │九十一年一月│苗栗縣苗栗市│庚○○│徒手破壞該住│查獲贓物後自白。│
│    │十六日十七時│嘉盛里一五八│      │宅後方之不銹│放影機、數據機、│
│    │許          │號住宅      │      │鋼門及鐵門，│撲滿、硬幣已發還│
│    │            │            │      │竊得電視機、│被害人，餘贓物未│
│    │            │            │      │電腦螢幕、主│尋獲。          │
│    │            │            │      │機、數據機、│                │
│    │            │            │      │喇叭、ＤＶＤ│                │
│    │            │            │      │光碟機、放影│                │
│    │            │            │      │機各一台，娃│                │
│    │            │            │      │娃陶瓷樸滿一│                │
│    │            │            │      │個（內有零錢│                │
│    │            │            │      │），金鍊墜子│                │
│    │            │            │      │二條        │                │
├──┼──────┼──────┼───┼──────┼────────┤
│二  │九十一年一月│苗栗縣苗栗市│寅○○│徒手竊得收錄│查獲後自白。收錄│
│    │間某日晚間某│文山里八鄰一│      │音機一台、手│音機發還被害人，│
│    │時          │三三號屋前空│      │拿切斷器一台│餘贓物未查獲。（│
│    │            │地          │      │、電鋸一支  │未報案）        │
├──┼──────┼──────┼───┼──────┼────────┤
│三  │九十一年一月│苗栗縣苗栗市│辰○○│使用大型管鉗│於警訊中主動自白│
│    │十九日十八時│福星里八一之│      │破壞住宅後方│，贓物發還被害人│
│    │許          │二號住宅    │      │鐵門竊得音響│（有報案）。    │
│    │            │            │      │（含主機、擴│                │
│    │            │            │      │大器各一台、│                │
│    │            │            │      │音箱二個、點│                │
│    │            │            │      │唱機一台、麥│                │
│    │            │            │      │克風二支、遙│                │
│    │            │            │      │控器二個）、│                │
│    │            │            │      │工具箱一組  │                │
├──┼──────┼──────┼───┼──────┼────────┤
│四  │九十一年一月│苗栗縣苗栗市│丑○○│持六角扳手破│查獲後自白。懷錶│
│    │二十三日下午│文山里文山一│      │壞大門鎖，竊│、木紋石、ＣＤ二│
│    │某時        │○三之三六號│      │得電腦一組、│十二片發還被害人│
│    │            │住宅        │      │金飾約二兩、│，餘贓物未查獲。│
│    │            │            │      │硬幣新臺幣約│未報案。│
│    │            │            │      │五千元、打火│                │
│    │            │            │      │機一只、美金│                │
│    │            │            │      │三百元、懷錶│                │
│    │            │            │      │一支、木紋石│                │
│    │            │            │      │印章一對、Ｃ│                │
│    │            │            │      │Ｄ二十二片  │                │
├──┼──────┼──────┼───┼──────┼────────┤
│五  │九十一年一月│苗栗縣苗栗市│乙○○│持螺絲起子撬│經查獲贓物後自白│
│    │二十四日晚上│福星里建興六│      │毀該住宅後方│。旅行箱、望遠鏡│
│    │六時許      │五號住宅    │      │鋁窗，打開後│各一個、鑰匙一串│
│    │            │            │      │門門鎖入內行│、鋼珠原子筆一對│
│    │            │            │      │竊。竊得望遠│、人民幣、泰幣各│
│    │            │            │      │鏡一個、對戒│二張巳發還被害人│
││            │            │      │指二個、旅行│，餘未尋獲。（有│
│    │            │            │      │箱一個、項鏈│報案）          │
│    │            │            │      │五條、護照一│                │
│    │            │            │      │本、黑色皮包│                │
│    │            │            │      │一只等物    │                │
├──┼──────┼──────┼───┼──────┼────────┤
│六  │九十一年一月│苗栗縣公館鄉│卯○○│持破壞剪行竊│警訊中主動自白。│
│    │二十五日下午│鶴山村二二號│      │。竊得公館農│除現金外，餘贓物│
│    │十三時許    │住宅        │      │會存摺三本、│均尋獲發還被害人│
│    │            │            │      │提款卡五張、│。有報案。      │
│    │            │            │      │蔡霞大陸居民│                │
│    │            │            │      │來台旅行證一│                │
│    │            │            │      │張、黑色皮包│                │
│    │    │            │      │一只、咖啡色│                │
│    │            │            │      │皮夾一只、現│                │
│    │            │            │      │金約二千元  │                │
├──┼──────┼──────┼───┼──────┼────────┤
│七  │九十一年一月│苗栗縣苗栗市│子○○│持螺絲起子撬│警訊中主動自白。│
│    │二十七日下午│福星里一二七│      │毀該住宅後方│有報案。除龍年套│
│    │十四時許    │之六六號住宅│      │窗戶，打開後│幣尋獲後發還被害│
│    │            │            │      │門門鎖入內行│人，餘贓物未尋獲│
│    │            │            │      │竊。竊得龍年│。              │
│    │            │            │      │紀念幣二枚、│                │
│    │            │            │      │快譯通電子字│                │
│    │            │            │      │典一台、背包│                │
│    │            │            │      │一個、價值新│                │
│    │            │        │      │臺幣約五千元│                │
│    │            │            │      │之外幣、項鍊│                │
│    │            │            │      │、耳環、墜子│                │
│    │            │            │      │各一副、古董│                │
│    │            │            │      │紀念錶一只  │                │
├──┼──────┼──────┼───┼──────┼────────┤
│八  │九十一年一月│苗栗縣苗栗市│壬○○│徒手毀壞該修│於竊盜得手後，另│
│    │二十八日上午│國華路五○四│      │理廠門窗入內│行起意恐嚇取財。│
│    │七時許      │汽車修理廠建│      │行竊。竊得車│車輛已尋獲。有報│
│    │            │築物        │      │號Ｈ６∣３９│案。            │
│    │            │            │      │５０號自用小│                │
│    │            │            │      │客車        │                │
├──┼──────┼──────┼───┼──────┼────────┤
│九  │九十一年一月│苗栗縣苗栗市│戊○○│持螺絲起子毀│查獲後自白。空氣│
│    │三十一日上午│民族路一六○│      │壞檳榔攤鋁門│清淨機、手錶已發│
│    │七時四十五分│號檳榔攤（無│      │入內行竊。竊│還被害人，餘贓物│
│    │            │人居住）    │      │得空氣濾淨機│未尋獲。未報案。│
│    │            │            │      │一台、手錶一│                │
│    │            │            │      │支、現金二百│                │
│    │            │            │      │餘元、香煙十│                │
│    │            │            │      │三條、砂輪機│                │
│    │            │            │      │一台        │                │
├──┼──────┼──────┼───┼──────┼────────┤
│十  │九十一年二月│苗栗縣苗栗市│邱徐月│持螺絲起子撬│警訊中主動自白。│
│    │六日上午九時│文山里文發路│美    │毀車門並發動│車輛已尋獲，發還│
│    │許          │四五一號前  │      │。竊得車號Ｌ│被害人。有報案。│
│    │            │            │      │Ｔ∣７７８８│                │
│    │            │            │      │號自用小客車│                │
├──┼──────┼──────┼───┼──────┼────────┤
│十一│九十一年二月│苗栗市嘉盛里│癸○○│持大型扳手及│警訊中自白。車輛│
│    │九日上午九時│十九鄰嘉盛二│      │螺絲起子發動│已尋獲發還被害人│
│    │許          │０九之一號前│      │。竊得車號Ｍ│。大型扳手及該案│
│    │            │            │      │Ｆ─５２００│使用之螺絲起子已│
│    │            │            │      │號自用小客車│丟棄。          │
│    │            │            │      │            │                │
├──┼──────┼──────┼───┼──────┼────────┤
│十二│九十一年二月│苗栗市玉清里│辛○○│持六角扳手毀│經查獲後自白。  │
│    │十三日下午某│立德一○○號│      │壞車門，再持│                │
│    │時          │住宅旁      │      │螺絲起子發動│                │
│    │            │            │      │。竊得車號Ｉ│                │
│    │            │            │      │Ｑ∣０４８３│                │
│    │            │            │      │號自用小客車│                │
└──┴──────┴──────┴───┴──────┴────────┘
附錄本案論罪科刑法條
刑法第三百二十一條第一項第一款
犯竊盜罪而有左列情形之一者，處六月以上五年以下有期徒刑。
第一款：於夜間侵入住宅或有人居住之建築物、船艦，或隱匿其內而犯之者。
第二款：毀越門扇、牆垣或其他安全設備而犯之者。
第三款：攜帶兇器而犯之者。
刑法第三百四十六條第一項
意圖為自己或第三人不法之所有，以恐嚇使人將本人或第三人之物交付者，處六月以
上五年以下有期徒刑，得併科一千元以下罰金。
